# 通过现金池安排发放的委托贷款在现金流量表中的列示

提问人：大脸 时间：2011-03-15 15:20:53
现有一家公司（制造型企业）通过与银行以及关联公司签订的现金池合同，以委托贷款的方式在关联企业间进行资金融通。 企业之间的委托贷款资金划转非常频繁，交易量巨大，而且精确统计也有一定困难。 在编制现金流量表时，委托贷款应作为投资项目，其金额如何确定？ 1.通过银行流水单，一笔笔统计； 2.按净额考虑，即简单用期末和期初差额来计算。期末大于期初金额作为投资流出，若是期末小于期初，则将差额作为收回投资考虑。
我个人认为第二种方法比较适当，因为 1.原“企业会计准则——现金流量表”中有写对于金融企业“金融企业由于其存贷款业务的数额巨大，比较频繁，因而其下列项目应以净额列示：其中包括委托贷款”，这里可以套用这一逻辑 2.对于制造型企业，如果一笔笔统计，出现巨大的投资流出，以及相应的收回投资，这个信息对于报表使用者并没有太大意义，而且可能引起误导。
不知大家什么意见

回答人：chenyiwei
根据《企业会计准则第 31 号——现金流量表》规定：“周转快、金额大、期限短项目的现金流入和现金流出”可以净额列报。 如果资金的划付每天均进行，相当频繁，且每天涉及的划转金额较大的，可以考虑以净额方式列报。

提问人：等待心情 时间：2011-08-23 16:03:34
这好似我们的业务 每家会根据自身的资金情况在贷款额度内进行上下划，非常频繁且金额巨大，月末各家余额在几亿不等 我刚看了一下往年的审计报告，发现列报的金额既不是净额也不是总额，非常奇怪:@
以前PRC下我们使用的是老准则，贷款余额记入了短期投资，利息收入列为投资收益 今年几个法人要适用新准则，新旧准则转换时也因金额巨大有所顾虑，按理说新准则下应列为其他流动资产更合理，但审计给的意见是其他应收款，不知金额大的项目列为其他流动资产是否不妥

回答人：chenyiwei
委托贷款在新准则下适合于按照期限列报为“其他流动资产”、“其他非流动资产”或者“一年内到期的非流动资产”，不适合于列报为一般的其他应收款。此问题本版面上讨论过多次，你可以搜索一下。